# 请教陈版，关于同一控制下企业合并

提问人：leclerc 时间：2022-05-31 22:14:26
架架构构 图.jpg (29.67 KB, 下载次数: 0)
2022-5-31 22:14 上传
求教陈版，B、C公司为A公司控制的子公司（详细股权架构见图片），现B公司用D公司100%股权（净资产 5000 万，评估值 6000 万）加现金（ 5000 万）置换G公司100%股权（G公司为外购公司，F公司购买时在合并层面形成 5000 万商誉）。合并日，G公司账面净资产 4000 万，F公司合并层面确认商誉 5000 万。 1 、对于B公司来说，该项交易是否属于同一控制下企业合并。 2 、B公司的合并成本为4000+5000=9000万。 3 、B公司支付的交易对价为5000+5000=10000万，B公司单体层面， 9000 万确认为长投， 1000 万冲减资本公积。 4 、合并层面B公司将F公司购买时形成的商誉 5000 万，带入B公司合并报表。
架构图.jpg
(29.67 KB, 下载次数: 1)
2022-5-31 22:13 上传

回答人：chenyiwei
1 、属于同一控制下合并。因为G公司100%股权均由A公司或A公司的其他子公司持有。
2 、B公司的合并成本中，G公司的净资产不是其自身账面净资产，而是以F公司收购时的购买日公允价值为基础持续计算到合并日的金额。
3 、 4 、可以这样理解。